臺灣高等法院臺中分院刑事判決　　　　　　　　　九十二年度上易字第一七九三號
　　上　訴　人　臺灣台中地方法院檢察署檢察官
　　被　　　告　丙○○
　　被　　　告　乙○○
右上訴人因被告竊盜案件，不服台灣台中地方法院九十二年度易字第九五二號，中華
民國九十二年八月二十日第一審判決（起訴案號：台灣台中地方法院檢察署九十一年
度偵字第一八五００號），提起上訴，本院判決如左：
    主      文
上訴駁回。
    事實及理由
一、本案經本院審理結果，認第一審判決認事用法及量刑均無不當，應予維持，並引
    用第一審判決書記載之事實、證據及理由（如附件）。
二、檢察官上訴意旨以：被害人甲○○於警訊、偵查、原審審理時敘述本案事實經過
    始終一致，堅稱「我於九十一年八月二十日凌晨三時五分至四十分之間，因小女
    兒咳嗽而起床要下樓拿開水給小女兒喝，聽到很大的馬達聲，覺得奇怪，而觀察
    監視錄影螢幕，看到屋外廣場有一輛外來的帆布貨車，靠在甲○○所有車牌號碼
    一八九－ＧＪ號營業貨運曳引車旁，且有二名男子，有一人在踱步，另一個人拿
    著器材，依經驗判斷該二名男子是竊賊，正使用抽油馬達竊取曳引車內的油料，
    就告知其妻，然後從後門走出，當時狗已發出叫聲，歹徒有所警覺，二名歹徒分
    別駕駛二部車子正要往外開出廣場，我立刻到自己車上以手機打電話報警，並開
    車尾隨，二名歹徒所開車子，一部是箱型車，一部是進入廣場的帆布貨車，我跟
    隨一個路口後，帆布貨車在一個路口迥轉，我只能斷續跟隨箱型車，不久剛好看
    到箱型車前方路上有一部警車，我有跟警察聯繫請警車回頭，結果箱型車到下一
    個路口就迴轉往北走，快要到紅綠燈時，我的車及警車就追到該箱型車並將其攔
    下，我當場向警察指證開該箱型車的乙○○是竊賊，警察在路旁盤查乙○○時，
    我又發現另一輛帆布貨車停在我們前面四、五十公尺過了路口的工地旁邊。警察
    就帶走開帆布貨車的竊嫌丙○○等語」，是被害人甲○○自始至終皆目擊被告丙○○、乙○○二人共同行竊，原審不斟酌全部事實，卻單獨以監視錄影畫面中另
    一竊嫌的影象模糊，不能明確認定該竊賊係乙○○，判決乙○○無罪，進而認定
    丙○○是單獨犯罪。原審以割裂證詞方式採證認事，顯違背經驗法則及論理法則
    ，難認適法云云。
三、按告訴人之告訴，係以使被告受刑事訴追為目的，是其陳述是否與事實相符，仍
    應調查其他證據以資審認，尚難僅憑告（自）訴人之片面指訴，遽入人罪（最高
    法院五十二台上字第一三００號判例、九十年度台上字第三○五三號刑事判決意
    旨參照），經查告訴人雖指稱：有發現二位可疑男子在竊取「東揚汽車電機修理
    行」營業貨運曳引車之柴油，但被告乙○○當時係因丙○○打電話要乙○○跟他
    一起到台中，並未參與竊油也不知道丙○○作何事，此業據被告乙○○於供述在
    卷，觀諸卷附監視錄影畫面翻拍之照片，無形似「乙○○」之影像（依被害人指
    稱該影像之人應係被告丙○○），而足以證明被告乙○○有參與竊取柴油之犯行
    ，共同被告丙○○亦否認乙○○去案發處所，此亦有其警訊筆錄及本院勘驗筆錄
    足參〔九十一年度偵字第一八五００號卷第十六頁反面、本院卷六十六頁），且
    在被告乙○○駕駛之箱型車上復未發現任何柴油，及被害人甲○○於原審法官訊
    問：可否確定當時歹徒是否就是當庭被告？亦答稱：我可以確定踱步的那個人（
    按監視錄影畫面之人影）就是被告丙○○。至於另一個人因為比較遠，又沒有什
    麼動作，故看不清楚。」（原審卷第三十四頁）；是被害人甲○○於案發現場所
    見二人，其中一人是否為被告乙○○？又被告乙○○有無竊取柴油之情事，尚乏
    其他積極之證據足以確認，自不能以被害人之供述，遽為被告乙○○有罪之認定
    。
四、至共同被告丙○○於本院固仍否認犯行，但被告乙○○於警訊時已供陳：「丙○○打電話給我，要我和他下來台中，然後我便駕自小貨ＣＴ─四二七三跟在他所
    駕ＡＣ─九二二五自小貨車後面，而他便帶我到位於臺中縣梧棲鎮○○路○段三
    四八號東揚汽車電機行，而他便要我將車停於路旁，人在車中等他。」「（問：
    警方出示錄影帶所翻拍之相片給你指認相片中之男子及小貨車，是否為丙○○本
    人及其所駕自小貨車ＡＣ─九二二五於該現場？）是他的車子無誤，但人像我不
    太敢確認。」等語；於偵查中復供稱：「（問：警訊筆錄所述實在否？）實在。
    」等語（同前偵卷第十一頁正面、反面、五十二頁）；被告丙○○於警訊時亦供
    承：「（問：警方查獲時，你駕駛ＡＣ─九二二五號自小貨車上裝載油料有多少
    ？）應有柒佰至捌佰公升柴油。」等語（同前偵卷第十六頁反面）；被告丙○○
    於本院固又否認其前開警訊內容之真正；但經本院當庭勘驗被告丙○○九十一年
    八月二十日上午六時三十分開始製作之警訊筆錄內容，被告丙○○亦確有供認車
    上有載柴油，大約七百至八百公升之事實（本院第六十五頁、六十六頁）；證人
    賴建明警員復於原審到庭結證稱：「．．．查獲被告丙○○後，我問被告丙○○
    說你這麼晚來這邊幹什麼，被告丙○○支支吾吾的，後來我有當場掀開被告丙○○的帆布看裡面有何東西，當時我看到帆布裡面有鐵桶、馬達、抽油設備，詳如
    我們提出的照片所示。鐵桶當時有裝載油料」「被告丙○○的鐵桶確實是密閉式
    的鐵桶，我們有踏到後車箱那邊上去看，搖晃一下油桶，油桶內有液體晃動，聞
    一下還有油的味道。．．．」（原審卷第五十七頁、五十八頁）；衡情被告丙○○所辯當天是要看看有沒有辦法買柴油到台北云云，若確屬實情，則何以其車上
    須備置抽油機？又何以利用人煙稀少之凌晨時分買油？由本件告訴人之指訴、錄
    影帶翻拍之照片及被告丙○○車上被查獲有柴油，復無來源之證明等等種種事證
    ，足見被告丙○○確有竊盜之犯行，其事證已明。
五、原審因之就被告丙○○部分適用刑法第三百二十條第一項規定，並審酌被告丙○○於前九十一年三月間，始因竊取柴油案件，經警查獲，並於九十二年五月十四
    日經臺灣士林地方法院九十一年度易字第七七九號判處有期徒刑八月，有素行不
    佳，仍不知警惕言行，再犯本件竊盜犯行，又正值壯年，不思憑己身勞力賺取所
    需，而圖不勞而獲，犯罪之動機、目的可議，惟手段平和，竊取之油料非鉅，且
    於竊取得手後旋為被害人甲○○報警查獲，但警方於查扣車牌號碼ＡＣ─九二二
    五號自小貨車後，尚未經被害人甲○○領回油料，該自小貨車即遭人竊走等所生
    損害，暨被告丙○○犯後始終未能坦認犯行，態度不佳等一切情狀，量處有期徒
    刑四月並諭知易科罰金之折算標準，就被告乙○○部分則以罪嫌不足而為無罪之
    諭知，其判決結果並無不合，檢察官前開上訴意旨所指，尚無可採，其上訴為無
    理由，應予駁回。又被告丙○○雖具狀撤回上訴，但檢察官係以被告二人均屬共
    犯而提起上訴，故被告丙○○部分仍在本院上訴審理範圍之列，附此敘明。
據上論斷，應依刑事訴訟法第三百七十三條、第三百六十八條，判決如主文。
本案經檢察官丁○○到庭執行職務。
中      華      民      國      九十三  年      四      月      二十二  日
                                臺灣高等法院臺中分院刑事第七庭
                                      審判長法　官　林  榮  龍
                                            法　官　江　錫　麟
                                            法　官  謝　說　容
右正本證明與原本無異。
不得上訴。
                                            書記官　金  珍  華
中      華      民      國      九十三  年      四      月      二十六  日
中華民國刑法第三百二十條
(普通竊盜罪、竊佔罪)
意圖為自己或第三人不法之所有，而竊取他人之動產者，為竊盜罪，處五年以下有期
徒刑、拘役或五百元以下罰金。
意圖為自己或第三人不法之利益，而竊佔他人之不動產者，依前項之規定處斷。
前二項之未遂犯罰之。
                                                                 Ａ
